臺灣高雄地方法院刑事判決　　　　　　 100年度訴字第1331號
公　訴　人　臺灣高雄地方法院檢察署檢察官
被　　　告　吳美桂
上列被告因妨害風化案件，經檢察官提起公訴（100 年度偵字第
20918 號），本院判決如下：
    主  文
吳美桂意圖使女子與他人為性交之行為而容留以營利，處有期徒
刑陸月，如易科罰金，以新臺幣壹仟元折算壹日。
    事  實
一、吳美桂為高雄市前鎮區○○路○○號「新雪美容坊」之負責
    人，意圖使女子與他人為性交行為而容留以營利之犯意，僱
    用女服務生洪黃秀英，並提供上址2 樓房間作為洪黃秀英與
    不特定男客從事性交之地點，洪黃秀英每次性交代價為新臺
    幣（下同）1,500 元，吳美桂從中抽取300 元。於100 年6
    月29日下午6 時20分許，男客林文崇至「新雪美容坊」消費
    ，與洪黃秀英談妥價格後，即由洪黃秀英接待至該址2 樓房
    間內，從事雙方性器交合之性交行為，完事後林文崇交付1,
    500 元給洪黃秀英。經警於同日下午6 時50分，至「新雪美
    容坊」欲臨檢時，見林文崇自店內離開，遂上前盤查，始悉
    上情。
二、案經高雄市政府警察局前鎮分局報告臺灣高雄地方法院檢察
    署檢察官偵查起訴。
    理  由
甲、程序部分：
    按被告以外之人於審判外之言詞或書面陳述，除法律有規定
    者外，不得作為證據。又被告以外之人於審判外之陳述，雖
    不符前4 條之規定，而經當事人於審判程序同意作為證據，
    法院審酌該言詞陳述或書面陳述作成時之情況，認為適當者
    ，亦得為證據，刑事訴訟法第159 條第1 項、第159 條之5
    第1 項定有明文。查本案以下引用之被告吳美桂以外之人於
    審判外之言詞陳述，均經被告及檢察官於本院審理時同意作
    為證據，本院揆諸前開法條規定，並審酌各該言詞陳述作成
    時之情況，認為適當，自得作為證據，合先敘明。
乙、實體部分：
一、訊據被告矢口否認有何意圖使女子與他人為性交之行為而容
    留以營利犯行，辯稱：其已告誡洪黃秀英不得與男客性交易
    ，此乃洪黃秀英個人行為，其並不知情，當時也不在現場云
    云。經查：
    (一)被告為高雄市前鎮區○○路○○號「新雪美容坊」之負責
      人，僱用女服務生洪黃秀英。於100 年6 月29日下午6 時
      20分許，男客林文崇至「新雪美容坊」消費，與洪黃秀英
      談妥以1,500 元為「全套」性交易後，即由洪黃秀英接待
      至該址2 樓房間內，從事雙方性器交合之性交行為，完事
      後林文崇交付1,500 元給洪黃秀英之事實，業據林文崇於
      警詢（偵卷第8 至9 頁）、洪黃秀英於警詢及檢察官訊問
      時（偵卷第6 至7 頁、第55至58頁）陳稱在卷，並有現場
      蒐證照片6 張（偵卷第17至19頁）附卷可稽，復為被告所
      不否認（審訴卷第27頁），堪以認定。
    (二)被告雖以前詞置辯，然查：
      1.洪黃秀英於100 年6 月29日警詢時陳稱：其自100 年6
        月26日開始受僱於被告，該處僅有其1 名美容師及負責
        人即被告，工作內容為替客人洗髮、做臉等工作，時間
        為下午3 時至12時，薪水每替一個客人洗髮200 元、做
        臉300 元，與店家55分帳，其係趁被告不在時，自己私
        下接男客林文崇，被告並不知情（偵卷第6 至7 頁）等
        語；於100 年8 月3 日檢察官訊問時具結證稱：其自10
        0 年6 月26日開始在「新雪美容坊」工作，只有其1 名
        美容師，薪水和被告對分，即使顧客上門時被告不在店
        內，也會和被告對分，收費純按摩600 元、做臉300 元
        ，至於6 月29日私下接男客林文崇收費1,500 元部分，
        要分300 元給被告，並已於6 月30日拿300 元給被告，
        因為純按摩是600 元所以要給被告300 元（偵卷第55至
        58頁）等語，固然一致陳稱其與男客性交易係個人私下
        行為。惟紬繹其前揭證詞，就受僱於「新雪美容坊」之
        工作內容為何，先稱洗髮、做臉，後稱純按摩、做臉，
        而為不同之陳述，已令人起疑。此外，就工作內容是否
        包括「按摩」部分，復與被告於檢察官訊問時所稱：「
        （問：洪黃秀英工作內容？）洗頭、做臉。」而未提及
        「按摩」；以及就營業時間為何，與被告警詢所稱「營
        業時間每天早上9 時至下午5 時」（偵卷第4 頁背面）
        ，均有歧異。再者，被告既然供稱洪黃秀英工作內容只
        有洗髮和做臉，而依洪黃秀英警詢所述其洗髮200 元，
        做臉300 元，即使55分帳，被告也只能分得100 元或15
        0 元，何以洪黃秀英證稱就男客林文崇要以「純按摩」
        名義分給被告300 元，甚且被告於本院審理時供述：「
        她（指洪黃秀英）隔天跟我說洗髮的300元 要給我。」
        （本院卷第33頁），是洪黃秀英之證詞與被告供述有如
        上明顯出入，則洪黃秀英所稱受僱於被告之工作內容僅
        有「洗頭」、「做臉」（或「按摩」），已值懷疑。
      2.況「新雪美容坊」如係單純美容店，且如被告所述經營
        範圍僅限1 樓（見本院卷第33 頁 ），何以店內2 樓以
        木板、塑膠拉門設有隔間，成為類似包廂之設備，另隔
        間內還有床可供躺臥（見偵卷第18頁下方照片及第19頁
        照片），顯與通常居家設備有違，反而像專供男客與女
        侍性交易專用之包廂。參以被告不在店內時，僅「受僱
        在1 樓店內工作」之洪黃秀英，竟能帶同男客林文崇至
        2 樓隔間之最前面房間從事性交易，可見其係事前經被
        告之授意，才能任意出入該址2 樓，益見「新雪美容坊
        」之工作地點實際上包括1 、2 樓，且工作內容並非「
        洗頭」、「做臉」（或「按摩」），實係從事性交易甚
        明。上開「新雪美容坊」既為被告所有且由其經營，實
        難就上情諉為不知。至洪黃秀英前揭一再強調係私下接
        客，被告並不知情云云，無非為被告脫罪之詞，並無足
        採。
      3.末被告於警詢時先供稱「新雪美容坊」由洪黃秀英自行
        經營（偵卷第4 頁背面至第5 頁），嗣於檢察官訊問時
        始承認係其僱用洪黃秀英及與之對分所得（偵卷第57頁
        ），並解釋警詢的意思是交代洪黃秀英看店，只能洗頭
        及做臉，不能亂做（偵卷第58頁）云云，可見其將責任
        都推給洪黃秀英，以圖卸責，更顯可疑，是其所辯洪黃
        秀英與男客為性交易乃私下接客，其均不知情云云，實
        不足採。
    (三)綜上所述，本案事證明確，被告意圖使女子與他人為性交
      而容留以營利之犯行堪以認定，應依法論科。
二、論罪科刑之理由：
    (一)按刑法第231 條第1 項所謂容留，係指供給姦淫者之場所
      而言，最高法院29年上字第3853號判例意旨可資參照。則
      被告提供其經營之「新雪美容坊」2 樓房間供僱用之女服
      務生洪黃秀英作為與不特定男客從事性交之場所，並每次
      從中抽取300 元以營利，核其所為，係犯刑法第231 條第
      1 項之意圖使女子與他人為性交之行為而容留以營利罪。
    (二)爰審酌被告前於92年、99年間，因在同上址為媒介、容留
      女子與他人性交以營利之犯行，分經判處有期徒刑確定，
      此有臺灣高等法院被告前案紀錄表及本院92年度簡字第38
      43號、臺灣高等法院高雄分院100 年度上訴字第1921號（
      經最高法院100 年度臺上字第1749號駁回上訴確定）、本
      院100 年度訴字第381 號（經臺灣高等法院高雄分院以10
      0 年度上訴字第1104號、最高法院100 年度臺上字第5878
      號判決駁回上訴確定）在卷可稽，被告竟不知悔改，仍再
      度為此犯行，及犯後矢口否認，未見悔意等犯罪之動機、
      目的、手段等一切情狀，量處如主文所示之刑，並衡酌被
      告之經濟狀況，諭知易科罰金之折算標準。
三、據上論斷，應依刑事訴訟法第299 條第1 項前段，刑法第23
    1 條第1 項、第41條第1 項前段，刑法施行法第1 條之1 ，
    判決如主文。
本案經檢察官周天畏到庭執行職務。
中    華    民    國   100    年    12    月    29    日
                  刑事第十二庭  審判長法  官  黃建榮
                                      法  官  陳川傑
                                      法  官  李貞瑩
以上正本證明與原本無異。
如不服本判決應於收受判決後10日內向本院提出上訴書狀，並應
敘述具體理由。其未敘述上訴理由者，應於上訴期間屆滿後20日
內向本院補提理由書（均須按他造當事人之人數附繕本）「切勿
逕送上級法院」。
中    華    民    國   100    年    12    月    29    日
                                      書記官  黃翔彬

中華民國刑法第231 條（圖利使人為性交或猥褻罪）
意圖使男女與他人為性交或猥褻之行為，而引誘、容留或媒介以
營利者，處5 年以下有期徒刑，得併科10萬元以下罰金。以詐術
犯之者，亦同。
公務員包庇他人犯前項之罪者，依前項之規定加重其刑至二分之
一。